臺灣高等法院刑事裁定                            九十一年度毒抗字第二五五號
    抗  告  人
    即  被  告  甲○○
右抗告人因違反毒品危害防制條例案件，不服臺灣臺北地方法院中華民國九十一年四
月十二日裁定（九十一年度毒聲字第六九八號），提起抗告，本院裁定如左：
    主  文
抗告駁回。
    理  由
一、原裁定意旨略稱：檢察官以被告甲○○前因施用第二級毒品安非他命案件，經觀
    察、勒戒後，認無繼續施用毒品之傾向，業經本署檢察官於民國（下同）九十年
    二月七日，以九十年度毒偵字第三一六號不起訴處分確定。惟查被告仍不知悔改
    ，復於九十年七月一日回溯二十二小時內之某日時（聲請書誤繕為九十六小時內
    ，應予更正），在臺灣地區不詳地點施用第二級毒品ＭＤＭＡ，為警於九十年七
    月一日清晨四時三十分許在臺北縣中和市○○路七十九號二樓（ＨＯＵＳＥ  Ｐ
    ＵＢ）查獲。訊據被告矢口否認有施用第二級毒品ＭＤＭＡ之犯行，惟查被告尿
    液經送檢驗後呈ＭＤＭＡ陽性反應，有昭信科技顧問股份有限公司二級管制藥品
    ＭＤＭＡ檢驗報告及行政院衛生署管制藥品管理局九十年十一月十二日管檢字第
    一○○○三六號函附卷可稽，復有不起訴處分書及刑案資料查註紀錄表在卷可稽
    ，其施用毒品之犯行堪予認定，被告於五年內再犯毒品危害防制條例第十條第二
    項施用第二級毒品罪，依同條例第二十條第一項前段及觀察勒戒處分執行條例第
    三條第一項規定，聲請裁定將被告送勒戒處所觀察勒戒，經核屬實，爰裁定將被
    告甲○○送勒戒處所觀察、勒戒等語。
二、抗告意旨略以：當時我沒有服用任何毒品，且當時檢驗的人共有四百多個，會不
    會是警察哪裡弄錯了。我之前有勒戒過，出來後就再也沒有施用過任何毒品，而
    且每個月都須要不定時到中正一分局報到配合檢驗，可以請法官詳細調查云云。
三、查抗告人甲○○雖否認有施用第二級毒品ＭＤＭＡ之犯行，然其尿液經送昭信科
    技顧問股份有限公司先以酵素免疫分析法初步篩選後，再以氣相層析質譜分析法
    確認分析，確呈ＭＤＭＡ陽性反應，有該公司九十年八月四日所出具之二級管制
    藥品ＭＤＭＡ檢驗報告及臺北縣警察局中和分局○七○一專案查獲犯嫌違反毒品
    危害防制條例案件管制一覽表各一份附卷可佐（見偵查卷第六頁至第七頁），堪
    認抗告人於採尿前之二十二小時內確有施用第二級毒品ＭＤＭＡ。抗告意旨雖以
    當天採尿檢驗的人共有四百多個，會不會是警察弄錯云云，惟查抗告人於警訊時
    並未就採尿之過程提出爭執，且於偵查中經檢察官訊以：「你的尿液檢體編號為
    00000－000號？」、「如何採尿？採尿過程有何意見？」，仍答稱：「
    是的。」、「我自己採至封罐交與警察後才回去，對過程沒有意見。」等語（見
    臺灣臺北地方法院檢察署九十一年毒偵字第三六二號卷九十一年三月二十二日詢
    問筆錄），亦明白供稱對採尿過程並無意見，則其嗣後空言質疑警方之採尿過程
    ，顯為事後卸責之詞，並不足採。至抗告人雖另稱其每個月都需要不定時到中正
    一分局報到配合檢驗乙節，然縱其之前多次依規定報到檢驗結果均呈陰性反應，
    至多僅能證明抗告人於各該次接受驗尿時未有施用毒品之情形，並不足以證明本
    次經警查獲驗尿前其未有施用ＭＤＭＡ之情事。從而原審審酌前開事證，認定抗
    告人於五年內再犯毒品危害防制條例第十條第二項之施用第二級毒品罪，依法裁
    定將抗告人送勒戒處所觀察、勒戒，其認事用法，核無違誤。本件抗告為無理由
    ，應予駁回。
四、據上論結，應依刑事訴訟法第四百十二條，裁定如主文。
中      華      民      國    九十一    年      五      月    二十九    日
                              臺灣高等法院刑事第二十二庭
                                  審判長法  官  許  正  順
                                        法  官  邱  同  印
                                        法  官  胡  方  新
右正本證明與原本無異。
不得再抗告。
                                        書記官  秦  慧  榮
中    華    民    國     九十一    年       五      月       三十       日
